臺灣高等法院高雄分院刑事判決　　　　 94年度上訴字第623號
　　上　訴　人
　　即　被　告　甲○○
上列上訴人因違反毒品危害防制條例案件，不服臺灣高雄地方法
院94年度訴字第41號中華民國94年3 月11日第一審判決（起訴案
號：臺灣高雄地方法院檢察署93年度毒偵字第6483號），提起上
訴，本院判決如下：
      主  文
上訴駁回。
      事  實
一、甲○○前因施用毒品案件，於民國88年間經法院裁定令入勒
    戒處所觀察、勒戒後，認有繼續施用毒品之傾向，經法院裁
    定令入戒治處所施以強制戒治，嗣再經法院先後裁定停止戒
    治付保護管束、撤銷停止戒治，於93年3 月8 日強制戒治執
    行完畢釋放。又甲○○因施用毒品案件，於88年間經法院判
    處有期徒刑4 月，如易科罰金以300 元折算1 日確定，復因
    施用毒品案件，於89年間經法院各判處有期徒刑1 年、6 月
    ，定應執行刑有期徒刑1 年5 月確定，經接續執行，於91年
    10月19日縮刑期滿執行完畢。
二、詎甲○○仍不知警惕，於強制戒治執行完畢釋放後5 年內，
    復基於施用第一級毒品海洛因之概括犯意，自93年6 月中旬
    某日起，至同年10月26日12時許止，在高雄縣鳳山市○○街
    105 號住處，將第一級毒品海洛因置摻入清水混合後，以注
    射針筒注射身體之方式，連續施用第一級毒品海洛因多次，
    約1 天施用1 、2 次。嗣於93年10月26日下午3 時10分許，
    在上開住處，經警持搜索票搜索後，扣得第一級毒品海洛因
    1 包（淨重0.05公克，空包裝重0.17公克）、殘留第一級毒
    品海洛因殘渣袋4 個、殘留第一級毒品海洛因吸管4 支、殘
    留第一級毒品海洛因注射針筒34支。
三、案經高雄市政府警察局刑警大隊移送臺灣高雄地方法院檢察
    署檢察官偵查起訴。
      理  由
一、前揭事實，業據被告甲○○於93年10月26日為警查獲後採尿
    送檢驗，確呈嗎啡陽性反應，此有高雄市立凱旋醫院濫用藥
    物尿液檢驗報告、尿液採證代碼對照表附卷可稽（見偵查A
    卷第9 、10頁），復有第一級毒品海洛因1 包、殘留第一級
    毒品海洛因殘渣袋4 個、殘留第一級毒品海洛因吸管4 支、
    殘留第一級毒品海洛因注射針筒34支可佐，而扣案之第一級
    毒品海洛因成分及扣案殘渣袋、吸管、針筒所殘留第一級毒
    品海洛因成分，亦經鑑定無訛，有法務部調查局鑑定通知書
    、高雄醫學大學附設中和紀念醫院檢驗報告附卷足憑（見偵
    查卷第6 頁、原審卷第頁18～20）。再被告於原審亦陳述於
    事實欄所載時地連續施用第一級毒品海洛因等情在卷，核與
    上開各事證相符，被告之自白即堪信為真正。又被告前因施
    用毒品案件，於88年間經法院裁定令入勒戒處所觀察、勒戒
    後，認有繼續施用毒品之傾向，經法院裁定令入戒治處所施
    以強制戒治，嗣再經法院先後裁定停止戒治付保護管束、撤
    銷停止戒治，於93年3 月8 日強制戒治執行完畢釋放，有臺
    灣高等法院被告全國前案紀錄表在卷可按。從而，被告於強
    制戒治執行完畢後5 年內再施用第一級毒品海洛因，事證明
    確，犯行堪以認定。
二、按海洛因係毒品危害防制條例第2 條第2 項第1 款所明定之
    第一級毒品，不得施用、持有。核被告甲○○施用第一級毒
    品海洛因之行為，係犯毒品危害防制條例第10條第1 項之施
    用第一級毒品海洛因罪。被告先後多次施用第一級毒品海洛
    因之犯行，均時間緊接，方法相同，觸犯構成要件相同之罪
    名，顯係基於概括犯意為之，為連續犯，應依刑法第56條之
    規定論以一罪，並加重其刑。至被告持有第一級毒品海洛因
    後進而施用，其持有毒品之低度行為，為施用毒品之高度行
    為所吸收，不另論罪。又被告因施用毒品案件，於88年間經
    法院判處有期徒刑4 月，如易科罰金以300 元折算1 日確定
    ，復因施用毒品案件，於89年間經法院各判處有期徒刑1 年
    、6 月，定應執行刑有期徒刑1 年5 月確定，經接續執行，
    於91年10月19日縮刑期滿執行完畢，此有臺灣高等法院被告
    全國前案記錄表在卷可稽，其前受有期徒刑之執行完畢後，
    5 年內再犯本件有期徒刑以上之罪，為累犯，應依刑法第47
    條之規定遞加重其刑。
三、原審以被告罪證明確，因而適用毒品危害防制條例第10條第
    1 項、第18條第1 項前段、刑法第11條、第56條、第47條規
    定，並審酌被告經觀察、勒戒及強制戒治後，均未能戒絕其
    毒癮，足證保安處分措施已難收矯治其惡性，惟念其於犯罪
    後坦承犯行及所犯為自戕行為等一切情狀，量處有期徒刑10
    月，並說明扣案之第一級毒品海洛因1 包（淨重0.05公克，
    空包裝重0.17公克）為毒品，另扣案之殘留第一級毒品海洛
    因殘渣袋4 個、殘留第一級毒品海洛因吸管4 支、殘留第一
    級毒品海洛因注射針筒34支，因其上殘留之海洛因已無從析
    離，亦同屬毒品，均應依毒品危害防制條例第18條第1 項前
    段規定宣告沒收銷燬。原判決認事用法，並無不合，量刑亦
    稱妥適。被告上訴意旨未具體指摘原判決有何不當，為無理
    由，應予駁回。
四、被告經合法傳喚，無正當理由不到庭，不待其陳述逕行判決
    。
據上論結，應依刑事訴訟法第371條、第368 條，判決如主文。
本案經檢察官王登榮到庭執行職務。
中　　華　　民　　國　　94　　年　　7 　　月　　20　　日
                  刑事第九庭  審判長法　　官  張明松
                                    法　　官  任森銓
                                    法　　官  郭玫利
以上正本證明與原本無異。
如不服本判決應於收受本判決後10日內向本院提出上訴書狀，其
未敘述上訴理由者，並得於提起上訴後10日內向本院補提理由書
狀（均須按他造當事人之人數附繕本）「切勿逕送上級法院」。
中　　華　　民　　國　　94　　年　　7 　　月　　20　　日
　　　　　　　　　　　　　　　　　　  書記官  翁心欣
附錄本判決論罪科刑法條
毒品危害防制條例第10條第1項：
施用第一級毒品者，處6月以上5年以下有期徒刑。
